【裁判字號】    98,易緝,8
【裁判日期】    980227
【裁判案由】    竊盜
【裁判全文】
臺灣新竹地方法院刑事判決               98年度易緝字第8號
公  訴  人  臺灣新竹地方法院檢察署檢察官
被      告  乙○○
                    號
                    （另案在臺灣新竹監獄新竹分監執行中）
上列被告因竊盜案件，經檢察官聲請簡易判決處刑（96年度速偵
字第2405號），本院竹北簡易庭認本件不得為簡易判決處刑，改
依適用通常訴訟程序審理，本院依簡式審判程序判決如下：
    主  文
乙○○結夥三人以上竊盜，累犯，處有期徒刑捌月。扣案之鑰匙
壹支沒收之。又結夥三人以上竊盜，累犯，處有期徒刑捌月。應
執行有期徒刑壹年貳月。扣案之鑰匙壹支沒收之。
    事  實
一、乙○○前曾於民國91年間因犯恐嚇罪，經本院於92年9 月9
    日以92年度易字第385 號判處有期徒刑3 月，於92年10月6
    日確定，並於93年8 月10日縮刑期滿執行完畢，其猶不知悔
    改。
二、乙○○與鄭鏡壟及吳振宇（均另案經本院判決確定）三人謀
    議欲竊取他人所有白鐵攤架以變賣，乃共同基於意圖為自己
    不法之所有之犯意聯絡及行為分擔，於96年12月8 日凌晨3
    時許，乙○○及吳振宇搭乘鄭鏡壟所駕駛係其先前單獨所竊
    得之車牌號碼JK—8497號自用小客車（鄭鏡壟所犯此部分竊
    盜罪，亦經本院另案判決確定），共同前往新竹縣湖口鄉○
    ○路119 號前，三人因見丙○○所有車牌號碼JQ—6513號自
    用小貨車停放在該處，無人看管，乙○○乃下車，持自備鑰
    匙1 支轉動電門後發動該車，將該車駛離原處，而竊取上揭
    自用小貨車得手。乙○○復另行起意，並和鄭鏡壟及吳振宇
    共同基於意圖為自己不法之所有之犯意聯絡及行為分擔，乙
    ○○駕駛前開自用小貨車搭載吳振宇，鄭鏡壟則駕駛其單獨
    所竊得之前述自用小客車，一同前往新竹縣新豐鄉○ 段51巷
    8 弄8 號旁，於同日4 時40分許，三人徒手竊取甲○○所有
    之白鐵攤架1 臺，並由鄭鏡壟及吳振宇將前開攤架置放於前
    述自用小貨車上，乙○○則以繩子綑綁固定該攤架，而竊取
    得手。嗣於同日4 時50分許，渠等行經新竹縣新豐鄉○○街
    與松林街街口時，為巡邏警員發覺上揭車牌號碼JK—8497號
    自用小客車為失竊贓車，乃攔檢盤查，而為警當場查獲，並
    扣得上揭自用小客車、自用小貨車、白鐵攤架（以上均經發
    還）、乙○○所有且供為渠等共同行竊車輛所用之鑰匙1 支
    及鄭鏡壟所有且供其單獨行竊前述車牌號碼JK—8497號自用
    小客車車輛時所用之鑰匙1 支等物。
四、案經新竹縣政府警察局竹北分局報請臺灣新竹地方法院檢察
    署檢察官偵查起訴。
    理  由
一、本件被告乙○○所犯刑法第321 條第1 項第4 款之加重竊盜
    罪，非死刑、無期徒刑、最輕本刑為三年以上有期徒刑之罪
    ，被告於本院準備程序進行中，就被訴事實為有罪之陳述，
    經本院認合於刑事訴訟法第273 條之1 第1 項之規定，裁定
    進行簡式審判程序，合先敘明。
二、上開事實迭據被告乙○○坦承不諱，且為同案共犯鄭鏡壟及
    吳振宇於警詢及偵訊時供述在卷，並經被害人丙○○及甲○
    ○於警詢時指述失竊情節明確，復有車籍查詢—基本資料詳
    細畫面1 份、贓物認領保管單2 份及照片6 幀等在卷足稽，
    此外，亦有鑰匙1 支扣案足資佐證，足認被告之自白核與事
    實相符而堪採信，本案事證明確，被告所為前述犯行堪以認
    定，應予依法論科。
三、核被告乙○○所為竊得自用小貨車部分，係犯刑法第321 條
    第1 項第4 款之結夥三人以上竊盜罪；又所為竊得白鐵攤架
    部分，係犯刑法第321 條第1 項第4 款之結夥三人以上竊盜
    罪。被告就上揭犯行間，與同案被告鄭鏡壟及同案共犯吳振
    宇間具有犯意聯絡及行為分擔，為共同正犯。又被告所犯二
    次結夥三人以上加重竊盜罪間，犯意個別，行為互殊，應予
    分論併罰。又被告前曾於91年間因犯恐嚇罪，經本院於92年
    9 月9 日以92年度易字第385 號判處有期徒刑3 月，於92年
    10月6日 確定，並於93年8 月10日縮刑期滿執行完畢等情，
    有臺灣新竹地方法院檢察署刑案資料查註紀錄表及臺灣高等
    法院被告全國前案紀錄表各1 份在卷足參，其於五年以內故
    意再犯本件有期徒刑以上之罪，為累犯，應依刑法第47條第
    1 項之規定加重其刑。爰審酌被告正值青年，不循正途謀財
    ，竟思不勞而獲，竊取他人所有財物，不尊重他人之財產權
    ，行竊之手段、竊得財物之價值、所生危害、經通緝始行到
    案，犯後坦承犯行態度尚稱良好等一切情狀，分別量處如主
    文所示之刑，並定其應執行刑，以示懲儆。扣案之鑰匙1支
    ，為被告乙○○所有，且係供被告及其他共犯鄭鏡壟及吳振
    宇共同為上揭竊得自用小貨車時所用之物等情，為被告及其
    他共犯鄭鏡壟及吳振宇分別供述在卷，爰依刑法第38條第1
    項第2 款之規定，宣告沒收之。
據上論斷，應依刑事訴訟法第452 條、第273 條之1 第1 項、第
299 條第1 項前段，刑法第28條、第321 條第1 項第4 款、第47
條第1 項、第38條第1 項第2 款、第51條第5 款，判決如主文。
本案經檢察官陳玉華到庭執行職務。
中    華    民    國    98    年    2     月    27    日
                  刑事第一庭    法  官   楊惠芬
以上正本證明與原本無異。
如不服本判決應於收受本判決後10日內向本院提出上訴書狀，上
訴書狀應敘述具體理由。上訴書狀未敘述上訴理由者，應於上訴
期間屆滿後20日內補提理由書狀於本院 (均須按他造當事人之人
數附繕本 )「切勿逕送上級法院」。
中    華    民    國    98    年    2     月    27    日
                                書記官   張懿中
附錄本案論罪科刑法條：
刑法第321 條第1 項第4 款：
犯竊盜罪而有左列情形之一者，處六月以上五年以下有期徒刑：
  四  結夥三人以上而犯之者。


司法院資訊處製作；財團法人民間司法改革基金會備份。
